【裁判字號】    90,易,2243
【裁判日期】    900807
【裁判案由】    毒品危害防制條例
【裁判全文】
臺灣板橋地方法院刑事判決                          九十年度易字第二二四三號
    公  訴  人  臺灣板橋地方法院檢察署檢察官
    被      告  甲○○
右列被告因違反毒品危害防制條例案件，經檢察官提起公訴 (九十年度偵字第二三六
三號），及移送併案審理（九十年度毒偵緝字第四五０號），本院判決如左：
    主  文
甲○○連續施用第貳級毒品，累犯，處有期徒刑陸月，如易科罰金，以參佰元折算壹
日。扣案之第貳級毒品安非他命壹包（淨重零點參公克）沒收銷燬之，又扣案之吸食
器貳組沒收。
    事  實
一、甲○○於民國八十一年間因違反麻醉藥品管理條例案件，經本院判處有期徒刑六
    月確定，嗣於八十二年三月十一日易科罰金執行完畢，又於八十八年間因竊盜案
    ，經台灣苗栗地方法院判處有期徒刑四月確定，嗣於八十九年十月五日執行完畢
    ；又於八十九年間因施用毒品案件，經台灣苗栗地方法院裁定觀察勒戒後，認無
    繼續施用毒品傾向，於八十九年四月二十九日以八十九年度毒偵緝字第一七三號
    為不起訴處分確定在案。詎甲○○基於施用毒品之概括犯意，自九十年一月十五
    日起至同年月十八日止，連續在台北縣中和市○○路○段七十八巷一弄三號住處
    吸用第二級毒品安非他命，約每日吸用一次；甲○○復基於幫助施用毒品之犯意
    ，於九十年一月十八日凌晨四、五時許，在前開住處，提供第二級毒品安非他命
    及吸食器予其弟林松豪及朋友邵俊華（另由檢察官偵查處理），供林松豪與邵俊
    華在該處施用第二級毒品安非他命之用。嗣於同日十七時三十分許，為警持搜索
    票前往該處執行搜索，當場查獲第二級毒品安非他命一包（淨重零點三公克）及
    吸食器二組。
二、案經台北市政府警察局大安分局報請台灣板橋地方法院檢察署檢察官偵查起訴，
    及台北縣警察局新店分局報請臺灣板橋地方法院檢察署檢察官移送本院併案審理
    。
    理  由
一、訊據被告甲○○於本院審理時坦承右揭自己吸用毒品之事實，惟矢口否認有何幫
    助施用毒品犯行，辯稱：右揭查扣之安非他命毒品及吸食器，是伊向「小芳」購
    買的，伊吸食該毒品時，伊弟弟林松豪與朋友邵俊華在旁，他們自己就拿去吸食
    ，伊未叫他們吸食，伊只是與他們二人一起吸食云云。經查，同案被告林松豪、
    邵俊華於警訊中一致指證：其等吸用安非他命，是由被告甲○○提供等語，其中
    林松豪於偵查中更證稱：被查獲當日四點多，在中和市○○路之住處，甲○○拿
    出安非他命及吸食器供其等三人共同施用，先前其等於警局偵訊時均有承認，後
    來係為了獲得交保才翻供等語（見偵字第二三六三號卷第四五頁反面），此外有
    現場查扣之第二級毒品安非他命一包（淨重零點三公克）及吸食器二組可證。又
    查，被告於八十九年間因施用毒品案件，經台灣苗栗地方法院裁定觀察勒戒後，
    認無繼續施用毒品傾向，於八十九年四月二十九日以八十九年度毒偵緝字第一七
    三號為不起訴處分確定在案，有臺灣高等法院檢察署刑案紀錄簡覆表一件在卷可
    稽。被告於五年內再犯本件毒品危害防制條例第十條之罪，經本院裁定送觀察勒
    戒後，認有繼續施用毒品傾向，有本院九十年度毒聲字第一０三五號裁定及台灣
    台北看守所附設勒戒處所九十年六月十八日有無繼續施用毒品傾向證明書一份（
    附於毒偵緝字第四五０號卷第二二及三二頁）可證。依上開調查，被告所辯未吸
    用毒品云云，無非畏罪之詞，不足採信。本件事證明確，應予依法論科。
二、核被告甲○○自己施用毒品犯行，係犯毒品危害防制條例第十條第二項施用第二
    級毒品罪，被告甲○○提供毒品予他人吸用犯行，係犯同罪之幫助犯。被告先後
    多次施用毒品犯行，及交付毒品予他人吸用犯行，時間緊接，犯罪構成要件相同
    ，顯係出於概括犯意為之，為連續犯，應依刑法第五十六條之規定，論以被告施
    用毒品一罪，並加重其刑。又被告於八十八年間因竊盜案，經台灣苗栗地方法院
    判處有期徒刑四月確定，嗣於八十九年十月五日執行完畢，有臺灣高等法院檢察
    署刑案紀錄簡覆表在卷可按，其於五年內再犯本件有期徒刑以上之罪，為累犯，
    應依法遞加重其刑。爰審酌被告犯罪之動機、目的、手段，及其品行、生活狀況
    、智識程度、犯罪所生之損害，及犯罪後態度等一切情狀，量處如主文所之刑，
    並諭知易科罰金之折算標準。
三、扣案之第二級毒品安非他命一包（淨重零點三公克），應依法宣告沒收銷燬之；
    至於吸食器二組，係被告所有供其犯罪之物，亦應依法宣告沒收。
四、被告甲○○自己吸用毒品部分，雖未據公訴人起訴，但因與起訴部分，屬於裁判
    上一罪，為本件起訴效力所及，依審判不可分之原則，本院自得併予審理。
據上論斷，應依刑事訴訟法第二百九十九條第一項前段，毒品危害防制條例第十條第
二項、第十八條第一項、刑法第五十六條、第四十七條、第三十八條第一項第二款，
罰金罰鍰提高標準條例第二條，判決如主文。
本案經檢察官張云綺到庭執行職務。
中      華      民      國      九十    年      八      月      七      日
                                    臺灣板橋地方法院刑事第二庭
            法    官    黃  惠  瑛
右正本證明與原本無異。
如不服本判決，應於判決送達後十日內，向本院提出上訴狀。
                                        書 記 官    張  志  華
中      華      民      國      九十    年      八      月      十      日
附錄本案論罪科刑法條全文：
毒品危害防制條例第十條
施用第一級毒品者，處六月以上五年以下有期徒刑。
施用第二級毒品者，處三年以下有期徒刑。
毒品危害防制條例第十八條
查獲之毒品及專供製造或施用毒品之器具，不問屬於犯人與否，均沒收銷燬之。但合
於醫藥或研究之用者，得不予銷燬。
前項合於醫藥或研究用毒品或器具之管理辦法，由法務部會同行政院衛生署定之。


司法院資訊處製作；財團法人民間司法改革基金會備份。
